bg-BG: Тип основа на шайбата: Вдлъбната; Плоска; Заострена; Вдлъбната/куповидна; Текстурирана; Друго
nb: Puckbunnstil: Konkav; Flat; Spiss; Innfelt / skålformet; Teksturert; Annet
ko: 퍽 바닥 방식: 오목형; 평면형; 뾰족형; 함몰/컵형; 질감형; 기타
sk-SK: Štýl dna puku: Konkávny; Plochý; Špicatý; Zapustený/Miskovitý; Textúrovaný; Iný
de: Art der Puck-Unterseite: Konkav; Flach; Spitz; Vertieft/Ausgehöhlt; Strukturiert; Sonstige
vi: Kiểu đáy hình đĩa: Lõm; Phẳng; Nhọn; Lõm sâu/hình cốc; Có kết cấu; Khác
tr: Disk alt yüzey stili: İçbükey; Düz; Sivri; Gömme/Çukur; Dokulu; Diğer
fr: Type de fond de palet: Concave; Plat; Pointu; Évidé/creux; Texturé; Autre
sl-SI: Stil spodnje strani ploščice: Vdolbena; Ravna; Koničasta; Vgreznjena; Teksturirana; Drugo
lt-LT: Ritulio apačios stilius: Įgaubtas; Plokščias; Smailus; Įleistas / su įlinkiu; Tekstūruotas; Kita
el: Τύπος κάτω επιφάνειας δίσκου: Κοίλο; Επίπεδο; Μυτερό; Σε εσοχή/σε σχήμα κυπέλλου; Με υφή; Άλλο
hu: Korong aljkialakítása: Konkáv; Lapos; Hegyes; Süllyesztett/Kelyhes; Bordázott; Egyéb
nl: Puck onderkant stijl: Concaaf; Plat; Puntig; Verzonken/gehold; Getextureerd; Overig
zh-CN: 沙壶球盘底部样式: 凹面; 平面; 尖头; 凹陷/杯状; 纹理; 其他
fi: Kiekon pohjan tyyppi: Kovera; Litteä; Terävä; Syvennetty/kuppimainen; Kuvioitu; Muu
pt-PT: Estilo da base do disco: Côncavo; Plano; Pontiagudo; Encastrado/côncavo; Texturizado; Outro
pl: Styl spodu krążka: Wklęsły; Płaski; Szpiczasty; Zagłębiony / miseczkowaty; Teksturowany; Inne
da: Puckbunds stil: Konkav; Flad; Spids; Forsænket/skålformet; Tekstureret; Andet
zh-TW: 冰球底部款式: 凹面; 平面; 尖形; 凹陷/杯狀; 紋理; 其他
ro-RO: Stilul fundului pucului: Concav; Plat; Ascuțit; Încadrat/cupat; Texturat; Altele
pt-BR: Disco estilo da base: Côncavo; Plano; Pontiagudo; Rebaixado/em forma de taça; Texturizado; Outro
ru: Стиль нижней поверхности шайбы: Вогнутый; Плоский; Заостренный; С углублением / чашеобразный; Текстурированный; Другое
cs: Styl dna puku: Konkávní; Plochý; Špičatý; Zapuštěný / s prohlubní; Texturovaný; Jiné
hr-HR: Stil dna paka: Konkavno; Ravno; Šiljasto; Udubljeno; Teksturirano; Ostalo
sv: Puckens bottenstil: Konkav; Platt; Spetsig; Försänkt/skålformad; Strukturerad; Övrigt
en: Puck bottom style: Concave; Flat; Pointed; Recessed/cupped; Textured; Other
it: Stile con fondo a disco: Concavo; Piatto; Appuntito; Incassato/a coppa; Testurizzato; Altro
es: Estilo de fondo del tejo: Cóncavo; Plano; Puntiagudo; Hueco/cóncavo; Texturizado; Otro
ja: パックボトムスタイル: コンケーブ; フラット; ポインテッド; くぼみ付き/カップ型; テクスチャー; その他
th: สไตล์ก้นพัค: โค้งเว้า; แบน; ปลายแหลม; เป็นร่อง/เว้าลึก; มีพื้นผิว; อื่นๆ